最高法院民事裁定　　　　　　　一○○年度台抗字第五四四號
再 抗告 人　陳盛強
　　　　　　魏淑英
共　　　同
代　理　人　陳君沛律師
上列再抗告人因與相對人彭素雲間聲請停止執行事件，對於中華
民國一○○年五月三日台灣高等法院裁定（一○○年度抗字第四
九七號），提起再抗告，本院裁定如下：
    主  文
再抗告駁回。
再抗告程序費用由再抗告人負擔。
    理  由
按對於抗告法院以抗告有理由而廢棄或變更原裁定之裁定，或以
抗告無理由而駁回抗告之裁定再為抗告，僅得以其適用法規顯有
錯誤為理由，強制執行法第三十條之一準用民事訴訟法第四百八
十六條第四項規定甚明。所謂適用法規顯有錯誤，係指原法院就
其取捨證據所確定之事實適用法規顯有錯誤而言，不包括認定事
實不當之情形在內。復依民事訴訟法第四百九十五條之一第二項
準用同法第四百六十九條之一規定，以同法第四百六十九條各款
以外之事由再為抗告，須經第三審法院之許可，而該許可，以從
事法之續造、確保裁判之一致性或其他所涉及之法律見解具有原
則上重要性者為限，否則其再為抗告自非合法。查台灣桃園地方
法院（下稱桃園地院）裁定命再抗告人供擔保新台幣（下同）四
十二萬五千六百六十九元後，該院九十九年度司執字第八四○四
五號執行事件對再抗告人所為之強制執行程序於該院一○○年度
訴字第三四三號債務人異議之訴事件終結確定前，應予停止。再
抗告人對擔保金數額不服，提起抗告，原法院以：按法院依強制
執行法第十八條第二項規定為停止執行裁定，應依職權審酌有無
必要情形，如認有必要，得依職權不命供擔保，或命供擔保，或
依聲請定相當確實之擔保命停止執行。又該條規定所定擔保，係
為保障債權人因債務人聲請停止強制執行不當可能遭受之損害獲
得賠償為目的，而強制執行程序則係為確保債權人本案債權之實
現，兩者本屬二事，縱使相對人另有查封之不動產，亦與本件供
擔保停止執行無關。本件再抗告人聲請停止執行，桃園地院調閱
同院一○○年度訴字第三四三號債務人異議之訴事件卷宗查明屬
實，認再抗告人聲請停止強制執行，具有必要情形，並斟酌相對
人因停止執行後未能即時受償可能受之損害額，為因未能即時獲
償債權所受之利息損失，依各級法院辦案期限實施要點規定預估
出本件停止執行之期間四年四個月計算，裁定命再抗告人提供上
開金額之擔保金後，停止執行事件之強制執行程序，於法並無違
誤。又就核定擔保金額之多寡，既屬於法院職權裁量之範圍，桃
園地院於裁定中復已詳載審酌擔保金之數額依據，再抗告人自不
可任意指摘。至於相對人是否涉及刑事侵占及偽造文書罪嫌，其
標售取得債權及上開本票是否合法，雙方間有無債權債務關係存
在，或可能係上開異議之訴事件實體上有無理由之問題，然非屬
法院於裁定停止強制執行時所應予審酌之事項等詞，因而維持桃
園地院所為裁定，經核於法並無違背。再抗告意旨，猶執依強制
執行法第十八條第二項規定，法院因必要情形，即得為准予停止
強制執行之裁定，至於法院依聲請定相當並確實之擔保並非必要
條件。法院既認為有停止執行之必要情形，且已有查封之不動產
保障，相對人不可能受損害，無須再命再抗告人供擔保後停止執
行等陳詞，為其論據。惟查再抗告人所陳上開理由，係屬認定事
實當否之問題，核與適用法規是否顯有錯誤無涉，且亦無所涉及
之法律見解具有原則上重要性之情事，其再為抗告，自難認為合
法。
據上論結，本件再抗告為不合法。依強制執行法第三十條之一，
民事訴訟法第四百九十五條之一第二項、第四百八十一條、第四
百四十四條第一項前段、第九十五條、第七十八條，裁定如主文
。
中    華    民    國  一○○  年    七    月   十四   日
                      最高法院民事第五庭
                          審判長法官  劉  福  聲  
                                法官  黃  義  豐  
                                法官  劉  靜  嫻  
                                法官  袁  靜  文  
                                法官  李  慧  兒  
本件正本證明與原本無異
                                      書  記  官  
中    華    民    國  一○○  年    七    月  二十六  日
                                                     m